Minutes et répertoires du notaire Josué Alexis AUGÉ de FLEURY, 9 février 1813 - 27 avril 1822 (étude XL)
Archives nationales
Minutes et répertoires du notaire Josué Alexis AUGÉ de FLEURY (étude XL)
9 février 1813 - 27 avril 1822
MC/ET/XL/107 - MC/ET/XL/285, MC/RE/XL/2 - MC/RE/XL/3
Etude XL; Augé de fleury, Josué-Alexis
Archives nationales de France
Minutes et répertoires: la loi 2008-696 du 15 juillet 2008 relative aux archives a fixé à 75 ans à compter de la date de l'acte, ou à 25 ans à compter de la date du décès de l'intéressé si ce délai est plus bref, le délai de communication des minutes et répertoires des notaires; ce délai est porté à 100 ans à compter de la date de l'acte si le document se rapporte à un mineur (code du Patrimoine, articles L213-2, 4e d et 5e).
Autres documents de l'étude (dossiers de clients, comptabilité...): s'agissant d'archives privées, ces documents sont communicables selon les modalités fixées par le déposant ou le donateur.
Certains documents ne sont pas accessibles en raison de leur mauvais état de conservation.
Versement
Accès aux instruments de recherche de tous les notaires de l’étude XL
Archives de l'étude XL
- Minutes de Josué Alexis AUGÉ de FLEURY, 23 septembre 1797 - 2 août 1845; MC/ET/XL/107 - MC/ET/XL/285
  - Minutes. 1813, 9 février - 1813, mai, 9 février 1813 - mai 1813; MC/ET/XL/107
    Informations concernant le classement:
    Le niveau inférieur de description, quand il existe, correspond aux minutes d'actes. Toutes les minutes ne sont pas forcément décrites une à une. Les descriptions de ces minutes sont plus ou moins détaillées.
  - Minutes. 1813, juin - 1813, septembre, juin 1813 - septembre 1813; MC/ET/XL/108
    Informations complémentaires:
  - Minutes. 1813, octobre - 1813, décembre, octobre 1813 - décembre 1813; MC/ET/XL/109
  - Minutes. 1814, janvier - 1814, mai, janvier 1814 - mai 1814; MC/ET/XL/110
  - Minutes. 1814, juin - 1814, septembre, juin 1814 - septembre 1814; MC/ET/XL/111
  - Minutes. 1814, octobre - 1814, décembre, octobre 1814 - décembre 1814; MC/ET/XL/112
  - Minutes. 1815, janvier - 1815, mars, janvier 1815 - mars 1815; MC/ET/XL/113
  - Minutes. 1815, avril - 1815, juin, avril 1815 - juin 1815; MC/ET/XL/114
  - Minutes. 1815, juillet - 1815, décembre, juillet 1815 - décembre 1815; MC/ET/XL/115
  - Minutes. 1816, janvier - 1816, mars, janvier 1816 - mars 1816; MC/ET/XL/116
  - Minutes. 1816, avril - 1816, mai, avril 1816 - mai 1816; MC/ET/XL/117
  - Minutes. 1816, juin - 1816, août, juin 1816 - août 1816; MC/ET/XL/118
  - Minutes. 1816, septembre - 1816, décembre, septembre 1816 - décembre 1816; MC/ET/XL/119
  - Minutes. 1817, janvier - 1817, avril, janvier 1817 - avril 1817; MC/ET/XL/120
  - Minutes. 1817, mai - 1817, juin, mai 1817 - juin 1817; MC/ET/XL/121
  - Minutes. 1817, juillet - 1817, septembre, juillet 1817 - septembre 1817; MC/ET/XL/122
  - Minutes. 1817, octobre - 1817, décembre, octobre 1817 - décembre 1817; MC/ET/XL/123
  - Minutes. 1818, janvier - 1818, avril, janvier 1818 - avril 1818; MC/ET/XL/124
  - Minutes. 1818, mai - 1818, juillet, mai 1818 - juillet 1818; MC/ET/XL/125
  - Minutes. 1818, août - 1818, octobre, août 1818 - octobre 1818; MC/ET/XL/126
    - Transaction entre Elisabeth Lucas, veuve de Jean Desprez, organiste, demeurant à Mitry-en-France, logée rue Saint-Martin, d'une part, et Jean-Robert Barat, marchand hôtelier, demeurant à Mitry, et Claude Fournier, également hôtelier audit lieu, agissant en leur nom et pour Charles Martin et Claude Barat, demeurant à Mitry, portant remise par ladite Lucas de tous les dommages auxquels elle aurait pu prétendre du fait de la mort de son mari assassiné par lesdits Barat, et désistement des actions entreprises à ce sujet. Cet accord se fait moyennant 800 livres, dont 400 payables dans huitaine et les 400 autres lors de la naissance de l'enfant qu'elle attend, et payement des frais du procès., 24 avril 1631 - 3 février 1632; MC/ET/XL/126
      À la suite:
      1632, 3 février. Quittance des 800 livres.
      Origine de l'information:
      Documents du Minutier central concernant l'histoire de la musique (1600-1650), par Madeleine Jurgens, tome II [études XI à XX, 1900 actes], Paris, Archives nationales, 1974, p. 710 (instrument de recherche imprimé dématérialisé, certaines notices sont plus détaillées dans la version intégrale accessible en ligne par la rubrique 'Autres instruments de recherche', voir contexte dans le Plan d’orientation général - Notaires de Paris, guides thématiques du Minutier).
      Date de révision: 2011
      Date de création de la notice: 2009
      Documents du Minutier central concernant l'histoire de la musique (1600-1650), par Madeleine Jurgens, tome II, Paris, Archives nationales, 1974, 1092 p.
      Lucas, Elisabeth
  - Minutes. 1818, novembre - 1818, décembre, novembre 1818 - décembre 1818; MC/ET/XL/127
  - Minutes. 1819, janvier - 1819, mars, janvier 1819 - mars 1819; MC/ET/XL/128
  - Minutes. 1819, avril - 1819, juin, avril 1819 - juin 1819; MC/ET/XL/129
  - Minutes. 1819, avril - 1819, juin, avril 1819 - juin 1819; MC/ET/XL/130
  - Minutes. 1819, octobre - 1819, décembre, octobre 1819 - décembre 1819; MC/ET/XL/131
  - Minutes. 1820, janvier - 1820, mars, janvier 1820 - mars 1820; MC/ET/XL/132
  - Minutes. 1820, avril - 1820, juin, avril 1820 - juin 1820; MC/ET/XL/133
  - Minutes. 1820, juillet - 1820, octobre, juillet 1820 - octobre 1820; MC/ET/XL/134
  - Minutes. 1820, novembre - 1820, décembre, novembre 1820 - décembre 1820; MC/ET/XL/135
  - Minutes. 1821, janvier - 1821, mars, janvier 1821 - mars 1821; MC/ET/XL/136
  - Minutes. 1821, avril - 1821, mai, avril 1821 - mai 1821; MC/ET/XL/137
  - Minutes. 1821, juin - 1821, septembre, juin 1821 - septembre 1821; MC/ET/XL/138
  - Minutes. 1821, octobre - 1821, décembre, octobre 1821 - décembre 1821; MC/ET/XL/139
  - Minutes. 1822, janvier - 1822, mars, janvier 1822 - mars 1822; MC/ET/XL/140
  - Minutes. 1822, 1er avril - 1822, 30 juin, 1er avril 1822 - 30 juin 1822; MC/ET/XL/141
    1822, 1 à 26 avril: actes passés par-devant Josué-Alexis Augé de Fleury.
    1822, 7 mai à 30 juin: actes passés par-devant Louis-Félix Cosnard.
  - Minutes (testaments). an VI, vendémiaire - 1845, 2 août, 2 vendémiaire an VI (23 septembre 1797) - 2 août 1845; MC/ET/XL/285
    An VI, 2 vendémaire (1797, 23 septembre) à 1845, 2 août: testaments authentiques passés par-devant Bourget, 14 actes.
    1811, 9 septembre à 1812, 30 octobre: testaments authentiques passés par-devant Huvé 4 actes.
    1813, 15 février à 1822, 2 mars: testaments authentiques passés par-devant Augé de Fleury, 19 pièces.
    1823, 11 avril à 1827, 21 juillet: testaments authentiques passés par-devant Cosnard.
    1833, 12 février à 1845, 2 août: testaments authentiques passés par-devant Triboulet, 18 actes.
    testament
- Répertoire(s) de Josué Alexis AUGÉ de FLEURY, 1er juillet 1806 - 12 août 1824; MC/RE/XL/2 - MC/RE/XL/3
  - Répertoire. 1806, 1er juillet - 1819, 15 avril, 1er juillet 1806 - 15 avril 1819; MC/RE/XL/2
    Répertoire des notaires Anne Urbain Bourget (1 juillet 1806-22 février 1810), Marie Jean Charles Huvé (12 décembre 1810-7 février 1813), Josué Alexis Auge de Fleury (9 février 1813-15 avril 1819).
    Informations concernant le classement et la cotation:
    Le niveau inférieur de description, quand il existe, correspond aux mentions d'actes contenues dans le répertoire. Parmi celles-ci, certaines peuvent y être décrites, de manière plus ou moins détaillée. Pour consulter l'acte proprement dit, il convient de rechercher la cote au niveau des articles (registre ou liasse) des minutes du notaire (cote de type 'MC/ET').
    - Inventaire après décès: Jonot, Guillaume. Passy, Moulin-de-la-Tour (rue du), n° 11, 17 mars 1813
      Mention dans le répertoire du notaire coté:
      MC/RE/XL/2
      Informations concernant le classement et la cotation du document:
      Attention: la cote de répertoire (de type 'MC/RE') ne permet pas de consulter la minute de l'acte. ll convient de rechercher la cote de la minute (de type 'MC/ET') au niveau des articles (registre ou liasse) de minutes du notaire.
      L'accès aux images numérisées des pages du répertoire se fait au niveau de description supérieur (' Répertoire du notaire '), rubrique ' Consulter les archives numérisées associées'.
      Base Miriad 2 des inventaires après décès, 1801-1850, par Thierry Boudignon, avec le concours de Marie-France Nivet et du personnel du Minutier central, 1995-2012 (base de données migrée: voir contexte dans le Plan d’orientation général - Notaires de Paris, guides thématiques du Minutier).
      Date de création de la notice: 2004
      inventaire après décès; Moulin-de-la-Tour (rue du); Passy (ancienne commune); Jonot, Guillaume
    - Inventaire après décès: Dussault, Antoine-Félix. Docteur en chirurgie (ancien). Passy, Grande rue, n° 34, 7 juin 1813
      inventaire après décès; Passy (ancienne commune); Passy (rue de); Dussault, Antoine-Félix; chirurgien
    - Inventaire après décès: Chevalier, Jean-Baptiste. Voiturier. Passy, 14 juin 1813
      inventaire après décès; Passy (ancienne commune); Chevalier, Jean-Baptiste; transporteur de marchandises
    - Inventaire après décès: Colin, Michel-Martin. Maréchal-ferrant. Passy (quai de), n° 5, 31 juillet 1813
      inventaire après décès; Passy (quai de); Colin, Michel-Martin; maréchal-ferrant
    - Inventaire après décès: Lasseigne, Guillaume. Terrassier. Passy, 15 septembre 1813
      inventaire après décès; Passy (ancienne commune); Lasseigne, Guillaume; terrassier
    - Inventaire après décès: Lapayre, Georges. Chaudronnier. Passy, Eglise (rue de l'), 17 septembre 1813
      inventaire après décès; Passy (ancienne commune); Eglise (rue de l'); Lapayre, Georges; forgeron
    - Inventaire après décès: Demoulin, Elisabeth; Robin, Michel-Guillaume (épouse). Orfèvre (ancien marchand). Passy, Grande rue, n° 50, 22 septembre 1813
      inventaire après décès; Passy (ancienne commune); Passy (rue de); Demoulin, Elisabeth; Robin, Michel-Guillaume; orfèvre
    - Inventaire après décès: Laborne, Etienne-François. Boulanger (m.). Passy, 6 juin 1814
      inventaire après décès; Passy (ancienne commune); Laborne, Etienne-François; boulanger
    - Inventaire après décès: Puisieux, François-Etienne. Charcutier (ancien). Passy, 7 juillet 1814
      inventaire après décès; Passy (ancienne commune); Puisieux, François-Etienne; charcutier
    - Inventaire après décès: Sauty, Marie-Geneviève; Pierre, Xavier (épouse). Vins (ancien marchand de). Neuilly, Plaine-des-Sablons, 25 novembre 1814
      inventaire après décès; Neuilly-sur-Seine (Hauts-de-Seine); Sauty, Marie-Geneviève; Pierre, Xavier; commerçant
    - Inventaire après décès: Sageret, Jean-Charles. Vigneron. Passy, Roc (ruelle du), 21 décembre 1814
      inventaire après décès; Passy (ancienne commune); Roc (rue du); Sageret, Jean-Charles; viticulteur
    - Inventaire après décès: Barbe, Jean-Etienne. Vins (marchand de). Passy, Grande rue, n° 18, 10 février 1815
      inventaire après décès; Passy (ancienne commune); Passy (rue de); Barbe, Jean-Etienne; commerçant
    - Inventaire après décès: Routier, Marie-Madeleine-Rose; Lesguillez, Pierre-Denis (épouse). Passy, 5 juin 1815
      inventaire après décès; Passy (ancienne commune); Routier, Marie-Madeleine-Rose; Lesguillez, Pierre-Denis
    - Inventaire après décès: Goret, Marie-Françoise; Rochereux, Pierre-Simon (épouse). Passy, Basse (rue), n° 33, 2 octobre 1815
      inventaire après décès; Basse (rue); Passy (ancienne commune); Goret, Marie-Françoise; Rochereux, Pierre-Simon
    - Inventaire après décès: Neel, Jean. Croix-Mare (Seine-Maritime), 11 octobre 1815
      inventaire après décès; Croix-Mare (Seine-Maritime); Neel, Jean
    - Inventaire après décès: Esmangart, Marie-François-Fulgence. Chef division régie domaines enregistrement. Auteuil, 24 avril 1816
      inventaire après décès; Auteuil (ancienne commune); Esmangart, Marie-François-Fulgence
    - Inventaire après décès: Guillotin, Julienne-Agathe. Passy, Basse (rue), n° 31, 26 juillet 1816
      inventaire après décès; Basse (rue); Passy (ancienne commune); Guillotin, Julienne-Agathe
    - Inventaire après décès: Delandes, Marie-Jeanne; Pelletier, Nicolas (épouse). Vins, traiteur (marchand de). Passy, Etoile (pelouse de l'), 16 août 1816
      inventaire après décès; Etoile (barrière de l'); Passy (ancienne commune); Delandes, Marie-Jeanne; Pelletier, Nicolas; commerçant
    - Inventaire après décès: Pharon, Geneviève-Marguerite; Paigne, Jean-Denis (épouse). Boulanger (ancien). Passy, Grande rue, n° 15, 9 septembre 1816
      inventaire après décès; Passy (ancienne commune); Passy (rue de); Pharon, Geneviève-Marguerite; Paigne, Jean-Denis; boulanger
    - Inventaire après décès: Royer, Marie-Louise-Françoise; Aleaume, Louis-François (épouse). Jardinier. Passy, 26 octobre 1816
      inventaire après décès; Passy (ancienne commune); Royer, Marie-Louise-Françoise; Aleaume, Louis-François; jardinier
    - Inventaire après décès: Lepage, Marie-Françoise; Foulon, Eustache (épouse). Épicier (marchand)/propriétaire. Passy, 30 octobre 1816
      inventaire après décès; Passy (ancienne commune); Lepage, Marie-Françoise; Foulon, Eustache; commerçant
    - Inventaire après décès: Ollivier, André. Menuisier. Passy, Grande rue, n° 58, 4 décembre 1816
      inventaire après décès; Passy (ancienne commune); Passy (rue de); Ollivier, André; menuisier
    - Inventaire après décès: Sorhabarn, Graçianne. Passy, enceinte du bois de Boulogne, n° 13, 17 janvier 1817
      inventaire après décès; Boulogne (bois de); Passy (ancienne commune); Sorhabarn, Graçianne
    - Inventaire après décès: Chenot, Catherine-Françoise-Rosalie; Blondy, Jean-Pierre (épouse). Charcutier. Passy, Grande rue, 6 mai 1817
      inventaire après décès; Passy (ancienne commune); Passy (rue de); Chenot, Catherine-Françoise-Rosalie; Blondy, Jean-Pierre; charcutier
    - Inventaire après décès: Decaux, Nicolas-Augustin. Limonadier. Passy, 21 mai 1817
      inventaire après décès; Passy (ancienne commune); Decaux, Nicolas-Augustin; restaurateur
    - Inventaire après décès: Masson, Marie-Catherine; Morlot, Antoine (veuve). Général de division/Comandeur de la Légion d'honneur. Passy (quai de), n° 6, 18 juillet 1817
      inventaire après décès; Passy (quai de); Masson, Marie-Catherine; Morlot, Antoine; officier général
    - Inventaire après décès: Verin, Françoise; Duval, François-Esprit (épouse). Rentier. Passy, Grande rue, n° 42, 1er décembre 1817
      inventaire après décès; Passy (ancienne commune); Passy (rue de); Verin, Françoise; Duval, François-Esprit
    - Inventaire après décès: Peraud, Pierre-Léau-Bon. Passy, Eglise (rue de l'), n° 6, 15 décembre 1817
      inventaire après décès; Passy (ancienne commune); Eglise (rue de l'); Peraud, Pierre-Léau-Bon
    - Inventaire après décès: Malvaux, Louis. Rentier. Passy, Eglise (rue de l'), n° 23, 6 février 1818
      inventaire après décès; Eglise (rue de l'); Passy (ancienne commune); Malvaux, Louis
    - Inventaire après décès: Lemoine, Bonaventure-Calixte. Inspecteur de l'université Paris pensionné. Passy, 11 février 1818
      inventaire après décès; Passy (ancienne commune); Lemoine, Bonaventure-Calixte; inspecteur
    - Inventaire après décès: Taitot, Nicolas. Propriétaire. Passy, Grande rue, n° 25, 21 février 1818
      inventaire après décès; Passy (ancienne commune); Passy (rue de); Taitot, Nicolas
    - Inventaire après décès: Roussel, Marguerite; Caron, Nicolas-Madeleine-Maurice (épouse). Serrurier. Passy, Grande rue, n° 63, 7 mars 1818
      inventaire après décès; Passy (ancienne commune); Passy (rue de); Roussel, Marguerite; Caron, Nicolas-Madeleine-Maurice; serrurier
    - Inventaire après décès: Feuchere, Marie-Victoire; Armand, Claude (épouse). Receveur des contributions directes. Passy, 7 avril 1818
      inventaire après décès; Passy (ancienne commune); Feuchere, Marie-Victoire; Armand, Claude; percepteur
    - Inventaire après décès: Rohault, Anne-Louise; Desgardin, Philippe Augutin Joseph (épouse divorcée); Convers-Desormeaux, Jean-Baptiste. (épouse divorcée). Passy, Eglise (rue de l'), n° 15, 20 mai 1818
      inventaire après décès; Eglise (rue de l'); Passy (ancienne commune); Rohault, Anne-Louise; Desgardin, Philippe Augutin Joseph; Convers-Desormeaux, Jean-Baptiste
    - Inventaire après décès: Cheneau, Philippe-Henri. Meunier (ancien maître). Passy, Longchamp (rue de), n° 17, 24 juillet 1818
      inventaire après décès; Longchamp (rue de); Passy (ancienne commune); Cheneau, Philippe-Henri; meunier
    - Inventaire après décès: Lecors, Isaac-Madeleine; Chevet, Jean-Marie (épouse). Maître de pension. Passy, enceinte du bois de Boulogne, n° 7, 27 juillet 1818
      inventaire après décès; Boulogne (bois de); Passy (ancienne commune); Lecors, Isaac-Madeleine; Chevet, Jean-Marie; hôtelier
    - Inventaire après décès: Goutonnier, Anne Delphine; Vacherot, Simon-Pierre (veuve); Pertin-Claude (veuve). Passy, Montagne (rue de la), n° 10, 19 août 1818
      inventaire après décès; Montagne (rue de la); Passy (ancienne commune); Goutonnier, Anne Delphine; Vacherot, Simon-Pierre; Pertin, Claude
    - Inventaire après décès: Panton, Pierre. Carrier. Passy, Moulins (rue des), 19 octobre 1818
      inventaire après décès; Moulins (rue des); Passy (ancienne commune); Panton, Pierre; carrier
    - Inventaire après décès: Jullienne, Alexandre-Antoine. Passy, 7 janvier 1819
      inventaire après décès; Passy (ancienne commune); Jullienne, Alexandre-Antoine
    - Inventaire après décès: Crinchon, Marc-Louis-Joseph. Chef d'escadron en retraite. Passy, 6 février 1819
      inventaire après décès; Passy (ancienne commune); Crinchon, Marc-Louis-Joseph; officier (armée)
    - Inventaire après décès: Lapierre, Marie-Madeleine; Peraud, Pierre-Léau-Bon (veuve); Prot, Pierre-Léon-Bon (veuve). Passy, Eglise (rue de l'), n° 6, 25 février 1819
      inventaire après décès; Passy (ancienne commune); Eglise (rue de l'); Lapierre, Marie-Madeleine; Peraud, Pierre-Léau-Bon; Prot, Pierre-Léon-Bon
    - Inventaire après décès: Pariset, Marie-Marguerite; Cordelier, René (veuve). Passy, Grande rue, n° 25, 8 mars 1819
      inventaire après décès; Passy (ancienne commune); Passy (rue de); Pariset, Marie-Marguerite; Cordelier, René
    - Inventaire après décès: Langlois, Marie-Elisabeth; Braux, Jean-Baptiste (épouse). Ferblantier (marchand). Passy, Grande rue, n° 24, 31 mars 1819
      inventaire après décès; Passy (ancienne commune); Passy (rue de); Langlois, Marie-Elisabeth; Braux, Jean-Baptiste; forgeron
  - Répertoire. 1819, 19 avril - 1824, 12 août, 19 avril 1819 - 12 août 1824; MC/RE/XL/3
    Répertoire des notaires Josué Alexis Auge de Fleury (19 avril 1819-27 avril 1822), Louis Félix Cosnard (2 mai 1822-12 août 1824).
    - Inventaire après décès: Dulin, Marie-Madeleine; Marreau, Toussaint-François (veuve). Passy, enceinte du bois de Boulogne, n° 7, 2 septembre 1819
      MC/RE/XL/3
      inventaire après décès; Boulogne (bois de); Passy (ancienne commune); Dulin, Marie-Madeleine; Marreau, Toussaint-François
    - Inventaire après décès: Jean, Anne; Sageret, Mathurin-Colombe (épouse). Journalier. Passy (quai de), n° 12, 10 septembre 1819
      inventaire après décès; Passy (quai de); Jean, Anne; Sageret, Mathurin-Colombe; journalier
    - Vente de fonds de marchand de Vin traiteur MARAIS à MACHECOURT., 13 septembre 1819
      Précisions sur les fonctions: marchand de vin.
      Actes signalés par Thierry Boudignon, 2003-2012 (base de données migrée: voir contexte dans le Plan d’orientation général - Notaires de Paris, guides thématiques du Minutier).
      Date de création de la notice: 2012
      acte de vente; Marais; Machecourt; commerçant
    - Inventaire après décès: Teisset, Etienne. Vins (marchand de). Passy, Eglise (rue de l'), n° 23, 17 septembre 1819
      inventaire après décès; Eglise (rue de l'); Passy (ancienne commune); Teisset, Etienne; commerçant
    - Inventaire après décès: Beauvallet, Pierre. Vérificateur bâtiments couronne (pensionné). Passy, Eglise (rue de l'), n° 22, 23 octobre 1819
      inventaire après décès; Passy (ancienne commune); Eglise (rue de l'); Beauvallet, Pierre
    - Inventaire après décès: Tourrier, Charles-François. Propriétaire. Passy, Eglise (rue de l'), n° 2. Prague., 9 décembre 1819
      Décédé à l' hôpital militaire à Prague
      inventaire après décès; Eglise (rue de l'); Passy (ancienne commune); Prague (République Tchèque); Tourrier, Charles-François
    - Inventaire après décès: Chevalier, Jean-Baptiste. Rentier. Passy, 26 janvier 1820
      inventaire après décès; Passy (ancienne commune); Chevalier, Jean-Baptiste
    - Inventaire après décès: Collard, Rose; Challot, Jacques-Bonaventure (épouse). Nourrisseur de bestiaux. Passy, enceinte du bois de Boulogne, n° 3, 29 mars 1820
      inventaire après décès; Boulogne (bois de); Passy (ancienne commune); Collard, Rose; Challot, Jacques-Bonaventure; ouvrier agricole
    - Inventaire après décès: Duval, François-Esprit. Rentier. Passy, 31 mars 1820
      inventaire après décès; Passy (ancienne commune); Duval, François-Esprit
    - Inventaire après décès: Laprade, Jean-Baptiste-Fénix-Raymond (comte de Laprade). Maréchal des camps. Passy, Grande rue, n° 11, 24 mai 1820
      inventaire après décès; Passy (ancienne commune); Passy (rue de); Laprade, Jean-Baptiste-Fénix-Raymond de; officier général
    - Inventaire après décès: Sanglier, Prosper-Marie-Désiré. Passy, Eglise (rue de l'), n° 16. décédé au champ de bataille près de Château-Thierry (Aisne), 17 juin 1820
      inventaire après décès; Passy (ancienne commune); Eglise (rue de l'); Château-Thierry (Aisne); Sanglier, Prosper Marie Désiré
    - Inventaire après décès: Dumont, Nicolas. Passy, 2 août 1820
      inventaire après décès; Passy (ancienne commune); Dumont, Nicolas
    - Inventaire après décès: Hervy, Jean. Maraîcher. BILLANCOURT (Hauts-de-Seine) (près le pont de Sèvres), 31 août 1820
      inventaire après décès; Boulogne-Billancourt (Hauts-de-Seine); Auteuil (ancienne commune); Hervy, Jean; maraîcher
    - Inventaire après décès: Challot, Marie-Rose; Jonot, Etienne (épouse). Passy, 15 novembre 1820
      inventaire après décès; Passy (ancienne commune); Challot, Marie-Rose; Jonot, Etienne
    - Inventaire après décès: Bonnet, Félicité-Thérèse; Chabanne, Jean-Mathieu (épouse). Entrepreneur de maçonnerie. Passy, Grande rue, n° 64, 24 janvier 1821
      inventaire après décès; Passy (ancienne commune); Passy (rue de); Bonnet, Félicité-Thérèse; Chabanne, Jean-Mathieu; maçon
    - Inventaire après décès: Mauny, Augustine-Marie; Debille, Jacques-Louis (épouse). Vins, traiteur (marchand de). Passy, Grande rue, n° 49, 31 janvier 1821
      inventaire après décès; Passy (ancienne commune); Passy (rue de); Mauny, Augustine-Marie; Debille, Jacques-Louis; commerçant
    - Inventaire après décès: Siot, Marie-Renée; Dussault, Antoine-Félix (veuve). Maire de Passy/docteur en chirurgie (ancien). Passy, Grande rue, n° 51, 17 mars 1821
      inventaire après décès; Passy (ancienne commune); Passy (rue de); Siot, Marie-Renée; Dussault, Antoine-Félix; chirurgien; élu local
    - Inventaire après décès: Philippe, Marie-Louise-Alexandrine; Pouyet, Philippe (épouse). Boucher (marchand). Passy, 11 avril 1821
      inventaire après décès; Passy (ancienne commune); Philippe, Marie-Louise-Alexandrine; Pouyet, Philippe; boucher
    - Inventaire après décès: Dutour, Pierre-Antoine. Propriétaire/maître de pension. Passy, Grande rue, n° 41, 12 avril 1821
      inventaire après décès; Passy (ancienne commune); Passy (rue de); Dutour, Pierre-Antoine; hôtelier
    - Inventaire après décès: Leroy, Nicolas-Michel. Passy, Moulins (rue des), n° 5, 9 mai 1821
      inventaire après décès; Moulins (rue des); Passy (ancienne commune); Leroy, Nicolas-Michel